臺灣高等法院刑事判決　　　　　　　　96年度上易字第1351號
上　訴　人　台灣桃園地方法院檢察署檢察官
被　　　告　甲○○
選任辯護人　陳欣佑律師
　　　　　　洪士淵律師
被　　　告　丁○○
被　　　告　戊○○
上列上訴人因被告竊盜案件，不服臺灣桃園地方法院94年度易字
第1486號，中華民國95年10月3日、96年2月6日第一審判決（起
訴案號：臺灣桃園地方法院檢察署93年度偵字第18241號），提
起上訴，本院判決如下：
    主  文
原判決關於甲○○部分撤銷。
甲○○共同竊盜，處有期徒刑伍月，如易科罰金，以參佰元折算
壹日。減為有期徒刑貳月又拾伍日，如易科罰金，以參佰元折算
壹日。
其他上訴駁回。
    事  實
一、甲○○係協益工程開發有限公司（以下簡稱協益公司）之負
    責人，於民國93年5月11日，向告訴人丙○○、乙○○承攬
    坐落桃園縣新屋鄉○○段上榔小段693、693-1、693-2、
    693-3地號土地（以下簡稱系爭土地）之回填工程，詎甲○○竟基於為自己不法所有之意圖，與另案被告劉杜鈺（另經
    原審法院於94年5月27日以94年度桃簡字第984號判決判處有
    期徒刑5月，如易科罰金以銀元300元折算1日，並於95年2月
    21日易科罰金執行完畢）共同基於盜取系爭土地之砂石轉售
    之犯意聯絡及行為分擔，由劉杜鈺僱用不知情之戊○○、丁○○、砂石車司機潘益堂、陳柏瑜等人，並由戊○○負責開
    單據予進場之砂石車司機，丁○○則負責向出場之砂石車司
    機收取單據。謀議既定，戊○○、丁○○及案外人潘益堂、
    陳柏瑜等人即於93年8月19日，在系爭土地挖取砂石，並販
    賣予不知情之欣倫砂石場負責人彭永熾及巨讚砂石場負責人
    羅順章。嗣於93年8月20日，為警在系爭土地當場查獲，並
    在戊○○、丁○○身上分別扣得出貨四聯單各1本，及在案
    外人潘益堂、陳柏瑜身上分別扣得驗收、請款聯單5張、6
    張，總計盜挖土石範圍為長60公尺、寬38.3公尺、深3公尺
    ，始悉上情。
二、案經告訴人乙○○、丙○○訴由桃園縣政府警察局楊梅分局
    報請臺灣桃園地方法院檢察署檢察官偵查起訴。
    理  由
壹、被告甲○○部分：
一、訊據被告甲○○就其係協益公司之負責人，於民國93年5月
    11日，向告訴人丙○○、乙○○承攬系爭土地之回填工程之
    事實固不諱言，惟矢口否認有何竊盜犯行，辯稱土地不是伊
    挖的，是劉杜鈺僱用怪手挖的，司機不是伊請的，伊亦不認
    識陳柏瑜、潘文祥，伊並不知情云云。惟查：
（一）桃園縣新屋鄉○○段上榔小段693、693-1、693-2、693
      -3等地號土地，原地號係桃園縣新屋鄉○○○段上榔小
      段693地號、694地號、695地號、696地號，於92年5月21
      日因合併併入693地號，旋再分割為693、693-1、693-2、
      693-3地號土地（起訴書記載為原地號係695、696、697地
      號，應屬誤載），又同小段693、693-1地號土地所有權人
      ，係告訴人丙○○之子許稚群，同小段693-2、693-3地號
      土地所有權人，係告訴人乙○○等情，有桃園縣楊梅地政
      事務所94年9月26日楊地登字第0940010249號函及所附之
      土地登記謄本4份在卷可稽（見臺灣桃園地方法院檢察署
      94年度偵續字第110號卷第50頁至第54頁），是此部分之
      事實堪以認定。
（二）被告甲○○係址設於桃園縣中壢市○○路349巷12號之協
      益公司負責人，並與其兄胡毓宏、胡毓龍共同承辦公司業
      務；告訴人乙○○、丙○○認渠等購買使用之系爭土地並
      不平整，於93年5月11日，透過案外人黃姓成年女子之介
      紹，由案外人胡毓宏帶告訴人2人、告訴人丙○○之妻鄭
      彩雲至龍潭地區廣輝工地，稱欲以該工地之土填平系爭土
      地，經告訴人2人同意後，案外人胡毓宏即帶同告訴人2人
      、案外人鄭彩雲至協益公司，經被告甲○○與案外人胡毓
      宏、胡毓龍與告訴人2人洽談後，約定以新臺幣（下同）
      140,000元之代價，由協益公司負責將系爭土地填平，並
      推由案外人胡毓宏以協益公司之名義與告訴人丙○○訂立
      整地工程契約，告訴人當場給付10,000元之訂金，嗣同年
      月13日起，被告甲○○、案外人胡毓龍即至系爭土地挖土
      ，進行填土工程，並於同年月17日由告訴人丙○○在系爭
      土地再度給付80,000元之工程款，由在現場施作工程之案
      外人胡毓龍收受，嗣被告甲○○、案外人胡毓龍等人在系
      爭土地開挖土地，尚未進行填土工程時，即因雨季及其他
      工程，遂未在系爭土地繼續進行填土工程；其後，於93年
      7月30日，由協益公司與告訴人乙○○、丙○○（以案外
      人許稚群之名義），再度分別就系爭土地之整地工程，訂
      立委託書等情，業據被告甲○○供承在卷，並經證人即告
      訴人乙○○、丙○○、證人胡毓龍、胡毓宏、鄭彩雲於原
      審審理中證述綦詳，且有整地工程、委託書、收據各1紙
      （見臺灣桃園地方法院檢察署93年度偵字第18241號卷第
      46頁至第49頁）在卷可稽，是此部分之事實，亦堪認定。
（三）協益公司於93年8月15日將系爭土地之整地填平工程，委
      由同案被告劉杜鈺施作，委託內容係：系爭土地因地勢低
      窪，委託同案被告劉杜鈺回填，需以乾淨無汙染之土方回
      填，不得回填垃圾及有毒土壤，將土地整平交付地主等情
      ，此固有委託書1份在卷可查（見18241號偵卷第6頁、第7
      頁。）
（四）同案被告劉杜鈺於警詢中供稱：伊透過楊梅鎮代表鍾南賜
      介紹，向被告甲○○承接系爭土地之整地工程，雙方言明
      以每天每台怪手8,000元工資，現場人員每人每日工資
      2,000元，整地土方工資每立方米20元，伊自93年8月15日
      派丁○○、羅朝輝二人至現場工作，並僱用案外人潘文祥
      在現場開怪手，至93年8月20日止等語（見上開偵查卷第
      11頁、第12頁）；嗣於偵查中供稱：伊的綽號是「水哥」
      ，伊係用500,000元之代價，向被告甲○○承包系爭土地
      之整地工程等語（見上開偵查卷第101頁）。雖被告甲○○否認以500,000元之代價，將系爭土地整地工程，轉包
      由同案被告劉杜鈺施作，並辯稱：伊不付工程款，由同案
      被告劉杜鈺自收受回填土方的費用自行平衡人員及機具費
      用，（為什麼沒有報酬，他（指同案被告劉杜鈺）也願意
      作？）自其他地方賺取報酬，外面進來的土，就要給進場
      費，看地區遠近，從100至700不等價格，光靠這個費用，
      就可以打平機具的費用等語（見18241號偵卷第4頁、103
      頁）；再觀諸被告甲○○、劉杜鈺所訂立之委託書，其上
      並未就工程款之金額予以約定，矧以進行系爭土地之整地
      填土工程，機具（含挖土機等機具之運送、使用費用）、
      人員等費用支出，所需花費不貲，又本件契約係回填土方
      之工程，回填土方必需係乾淨無汙染之土方，土料費用亦
      屬必要支出；是果依被告甲○○、劉杜鈺所訂立之委託書
      之內容及被告甲○○上引供述，則被告劉杜鈺就此項工程
      於其與被告甲○○間而言，幾無何利可圖，此顯有背於通
      常之事理。再證諸實際情形，系爭土地有被開挖的情形，
      土被翻約1尺深，之後系爭土地即未再被挖過，在同年8月
      20日為警查獲前二、三天，伊看到有人在系爭土地挖土，
      前往查看時，在場之人告知系爭土地係填土，惟在為警查
      獲前一、二十天，系爭土地被挖很深，約4尺左右等情，
      業據證人戴紹興於原審審理中證述明確（見原審卷第109
      頁至第112頁）；證人潘益堂於警詢中亦證稱：伊駕駛車
      號013-GY號大貨車至系爭土地，欲載運砂石至址設於桃園
      縣新屋鄉永安村12鄰232之1號之欣輪砂石廠，伊已載運5
      趟等語（見上開偵查卷第67頁）；證人陳柏瑜於警詢中亦
      證稱：伊駕駛車號IG-127號營業大貨車，至系爭土地載運
      土石，自93年8月19日開始載運，同年月19日載運5趟，同
      年月20日載運6趟，欲載至欣輪砂石廠等語（見上開偵查
      卷第73頁）；證人潘文祥於警詢中亦證稱：自93年8月18
      日至同年月20日，伊受僱於同案被告劉杜鈺在該處整地及
      挖取砂石，工資每天12,000元，負責將砂石挖上車，載運
      至何處伊不知情，期間有2部砂石車載運砂石，挖了約10
      來部車次的數量等語（見上開偵查卷第21頁）。另證人即
      現場查獲之員警陳育德、桃園縣政府工商發展局公用事業
      科承辦人呂宏修於偵查中證稱：93年8月20日查獲當日，
      證人陳育德係第一位到達系爭土地之員警，渠等到達現場
      時，已經有一個坑洞在那裡，坑洞大小如桃園縣政府盜濫
      採土石聯合查緝取締小組會勘紀錄表所附之現場圖示（依
      該現場圖所示，坑洞長約60公尺，寬約38.3公尺，深約3
      公尺，見上開偵查卷第51頁），可以看出來是新挖的大洞
      ，入口有二部砂石車，洞旁有二部怪手，依現場小土堆一
      個的情形來看，小土堆雖未測量，但無法把坑洞填平，顯
      有外運的可能性，渠等到達現場時，砂石車上是空車等語
      （見上開偵查卷第116頁）；同案被告戊○○亦供稱：現
      場有開挖土石，貨車司機將該工地挖出之砂石載運至址設
      於桃園縣新屋鄉社子村4鄰社子21之3號之巨讚砂石廠等語
      （見上開偵查卷第54頁、第55頁）。參諸上揭證人之證述
      ，並佐以現場照片12幀、扣案之出貨四聯單2本、驗收請
      款聯單11張，堪認系爭土地之整地工程，係自93年8月18
      日起開始進行，惟期間非但有砂石車進入系爭土地，將土
      石載出運至欣輪砂石廠、巨讚砂石廠等地，而非將土方運
      進以填平系爭土地，甚且將系爭土地開挖達長約60公尺，
      寬約38.3公尺，深約3公尺之坑洞，與一般填土工程有別
      。足證同案被告劉杜鈺顯係以其自被告甲○○轉包得系爭
      土地之工程，而以挖取系爭土地之土方轉賣予他人及利用
      挖取土方後所遺留之凹窪令他人填入廢土收取費用之方式
      圖利；而被告甲○○竟可不必支付任何費用即可將其承攬
      系爭土地整地工程之代價140,000元全數納入，諸此情節
      ，顯與通常之事理或商業慣例有悖，被告甲○○對於被告
      劉杜鈺以轉賣系爭土地之土方圖利之所為，當無不知之理
      。益見被告甲○○上述否認知悉之所辯，要屬事後飾卸之
      詞，顯不足採。
（五）是本件顯係被告甲○○與同案被告劉杜鈺基於盜取系爭土
      地之砂石轉售之犯意聯絡及行為分擔，由被告甲○○出面
      與告訴人訂立整地契約，再由被告劉杜鈺僱工挖土運出轉
      賣，再填入他人廢土以營利要無疑義。本件事證明確，被
      告甲○○之犯行堪以認定。
二、核被告甲○○所為係犯刑法第320條第1項之竊盜罪。被告甲○○與同案被告劉杜鈺關於本案，彼等間有犯意聯絡及行為
    分擔，均為共同正犯。被告甲○○利用不知情之被告戊○○
    、丁○○、砂石車司機潘益堂、陳柏瑜等人，為間接正犯。
    又被告甲○○利用不知情之被告戊○○、丁○○、砂石車司
    機潘益堂、陳柏瑜等人先後多次挖取土方，係基於一個竊取
    土石之犯意之多數作為，為接續犯。被告行為後，刑法業於
    94年2月2日修正公布刪除，95年7月1日施行。其中刑法第28
    條共犯之規定，於修正前規定為：「二人以上共同實施犯罪
    之行為者，皆為正犯」，修正後則規定為：「二人以上共同
    實行犯罪之行為者，皆為正犯」，本條之修正理由係為排除
    陰謀共同正犯、預備共同正犯於本條所規定之正犯之外，而
    被告等就本案犯行具有犯意聯絡及行為分擔，且對於前開犯
    行業已實行犯罪行為，既屬實行犯罪行為之正犯，則適用修
    正前刑法第28條規定論擬，並無不利於被告等。另有關罰金
    刑部分，刑法分則編各罪所定罰金刑之貨幣單位原為銀元，
    修正前刑法第33條第5款規定：「罰金：1元（銀元）以上。
    」，而依罰金罰鍰提高標準條例規定，就72年6月26日前修
    正之刑法部分條文罰金數額提高2至10倍，其後修正者則不
    提高倍數，並依現行法規所定貨幣單位折算新臺幣條例規定
    ，以銀元1元折算新臺幣3元；修正後刑法第33條第5款規定
    ：「罰金：新臺幣1000元以上，以百元計算之。」，刑法第
    33條第5款所定罰金貨幣單位經修正為新臺幣後，刑法分則
    各罪所定罰金刑之貨幣單位亦應配合修正為新臺幣，為使刑
    法分則編各罪所定罰金之最高數額與刑法修正前趨於一致，
    乃增訂刑法施行法第1條之1：「中華民國94年1月7日刑法修
    正施行後，刑法分則編所定罰金之貨幣單位為新臺幣。94年
    1月7日刑法修正時，刑法分則編未修正之條文定有罰金者，
    自94年1月7日刑法修正施行後，就其所定數額提高為30倍。
    但72年6月26日至94年1月7日新增或修正之條文，就其所定
    數額提高為3倍」；從而，刑法分則編各罪所定罰金刑之最
    高數額，於上開規定修正後並無不同，惟修正後刑法第33條
    第5款所定罰金刑最低數額，較之修正前提高」，是本案被
    告所犯刑法第320條第1項竊盜罪之法定罰金部分，自以修正
    前之規定有利於被告等。另被告等行為時之刑法第41條第1
    項前段規定：「犯最重本刑為5年以下有期徒刑以下之刑之
    罪，而受6個月以下有期徒刑或拘役之宣告，因身體、教育
    、職業、家庭之關係或其他正當事由，執行顯有困難者，得
    以1元以上3元以下折算1日，易科罰金。」又受刑人行為時
    之易科罰金折算標準，修正前罰金罰鍰提高標準條例第2條
    前段（現已刪除）規定，就其原定數額提高為100倍折算1日
    ，則本件受刑人行為時之易科罰金折算標準，應以銀元300
    元折算1日，經折算為新臺幣後，應以新臺幣900元折算為1
    日。惟95年7月1日修正公布施行之刑法第41條第1項前段則
    規定：「犯最重本刑為5年以下有期徒刑以下之刑之罪，而
    受6個月以下有期徒刑或拘役之宣告者，得以新臺幣1,000元
    、2,000元或3,000元折算一日，易科罰金。」比較修正前後
    之易科罰金折算標準，以95年7月1日修正公布施行前之規定
    ，較有利於受刑人，則應依刑法第2條第1項前段，適用修正
    前刑法第41條第1項前段規定，定其折算標準。
三、原審就被告甲○○部分，未就卷內所存證據資料，詳予勾稽
    ，遽為被告甲○○無罪之諭知，顯有未洽。檢察官此部分上
    訴意旨，就此指摘原判決不當，求予撤銷改判，為有理由，
    應由本院將原判決關於被告甲○○部分撤銷。爰審酌被告甲○○尚無前科紀錄之品行、本案之犯罪動機、手段、所生之
    危害、犯後仍飾詞卸責之態度等一切情狀，量處如主文第2
    項所示之刑，並諭知易科罰金之折算標準。末查被告甲○○
    本件犯罪在96年4月24日以前，合於中華民國九十六年罪犯
    減刑條例之減刑條件，應依該條例第2條第1項第3款之規定
    ，減為有期徒刑2月又15日，並諭知易科罰金之折算標準，
    以示懲儆。
貳、被告戊○○、丁○○部分：
一、公訴意旨略以：被告甲○○係協益工程開發有限公司（以下
    簡稱協益公司）之負責人，於民國93年5月11日，向告訴人
    丙○○、乙○○承攬坐落桃園縣新屋鄉○○段上榔小段
    693、693-1、693-2、693-3地號土地（以下簡稱系爭土地）
    之回填工程，欲盜取系爭土地之砂石，而與同案被告劉杜鈺
   （另經檢察官聲請簡易判決處刑，並經原審於94年5月27日以
    94年度桃簡字第984號判決判處有期徒刑5月，如易科罰金以
    銀元300元折算1日，並於95年2月21日易科罰金執行完畢）
    共同基於意圖為自己不法所有之概括犯意，由同案被告劉杜
    鈺僱用被告戊○○、丁○○（已審結）及不知情之砂石車司
    機潘益堂、陳柏瑜等人，並由被告戊○○負責開單據予進場
    之砂石車司機，被告丁○○則負責向出場之砂石車司機收取
    單據。謀議既定，被告戊○○、丁○○及案外人潘益堂、陳
    柏瑜等人即於同年8月19日，在本案土地挖取砂石，並販賣
    予不知情之欣倫砂石場負責人彭永熾及巨讚砂石場負責人羅
    順章。嗣於同年8月20日，為警在系爭土地當場查獲，並在
    被告戊○○、丁○○身上分別扣得出貨四聯單各1本，及在
    案外人潘益堂、陳柏瑜身上分別扣得驗收、請款聯單5張、6
    張，總計盜挖土石範圍為長60公尺、寬38.3公尺、深3公尺
    ，始悉上情。因認被告戊○○、丁○○涉犯刑法第320條第1
    項之竊盜罪嫌云云
二、按犯罪事實應依證據認定之，無證據不得認定犯罪事實；又
    不能證明被告犯罪者，應諭知無罪之判決，刑事訴訟法第15
    4條第2項、第301條第1項前段分別定有明文。再按事實之認
    定，應憑證據，苟未能發現相當之證據，或證據不足以證明
    ，自不能以推測或擬制之方法，以為裁判之基礎；且認定犯
    罪事實所憑之證據，其為訴訟上之證明，須達於通常一般人
    均不致有所懷疑，而得確信其為真實之程度者，始得據為有
    罪之認定，倘其證明未達到此一程度，而有合理之懷疑存在
    時，尚難為有罪之認定基礎；苟積極證據不足為不利於被告
    事實之認定時，即應為有利於被告之認定，更不必有何有利
    之證據，最高法院40年台上字第86號、76年台上字第4986號
    、30年上字第816號判例可資參照。另告訴人之告訴，係以
    使被告受刑事訴追為目的，是其陳述是否與事實相符，仍應
    調查其他證據以資審認，此亦有最高法院52年台上字第1300
    號判例可資參照。
三、訊據被告戊○○、丁○○2人堅決否認有何竊盜犯行，被告
    戊○○辯稱：伊係受僱於同案被告劉杜鈺，雖有見到砂石車
    至系爭土地載運砂石出去，但對於開挖砂石係屬違法一情，
    伊並不知情等語。被告丁○○則以：伊係受僱於案外人陳啟
    華，案外人陳啟華向同案被告劉杜鈺承作系爭土地之回填工
    程，雖有見到砂石車至系爭土地載運砂石出去，但對於開挖
    砂石一情，伊並不知情等語置辯。
四、公訴人認被告戊○○、丁○○2人涉犯前揭犯行，無非係以
    被告丁○○、戊○○於警詢、偵訊時之供述，告訴人乙○○
    、丙○○於警詢、偵訊時之指訴，證人戴紹興、鄭彩雲、潘
    益堂、陳柏瑜、呂宏修、陳育德於偵訊時之證述，被告甲○○與同案被告劉杜鈺簽立之轉包委託書、桃園縣政府盜濫採
    土石聯合查緝取締小組會勘紀錄表、桃園縣政府處分書各1
    份、告訴人與協益公司簽訂之委託書3份、現場照片12幀，
    扣案之出貨四聯單2本、驗收請款聯單11張、現場查獲之挖
    土機2部、砂石車2部為其主要論據。
五、惟查：
（一）如前述，桃園縣新屋鄉○○段上榔小段693、693-1、
      693-2、693-3地號土地，原地號係桃園縣新屋鄉○○○段
      上榔小段693、694、695、696地號土地，於92年5月21
      日因合併併入693地號土地，旋再分割為693、693-1、693
      -2、693-3地號土地（起訴書誤載為原地號係695、696、
      697地號），又同小段693、693-1地號土地所有權人，係
      告訴人丙○○之子許稚群，同小段693-2、693-3地號土地
      所有權人，係告訴人乙○○等情，有桃園縣楊梅地政事務
      所94年9月26日楊地登字第0940010249號函及所附之土地
      登記謄本4份在卷可稽（見臺灣桃園地方法院檢察署94年
      度偵續字第110號卷第50頁至第54頁），是此部分之事實
      固堪認定。
（二）同案被告甲○○係址設於桃園縣中壢市○○路349巷12號
      之協益公司負責人，並與其兄胡毓宏、胡毓龍共同承辦公
      司業務；另告訴人乙○○、丙○○認渠等購買使用之系爭
      土地並不平整，於93年5月11日，透過案外人黃姓成年女
      子之介紹，由案外人胡毓宏帶告訴人2人、告訴人丙○○
      之妻鄭彩雲至龍潭地區廣輝工地，稱欲以該工地之土填平
      系爭土地，經告訴人2人同意後，案外人胡毓宏即帶同告
      訴人2人、案外人鄭彩雲至協益公司，經被告甲○○與案
      外人胡毓宏、胡毓龍與告訴人2人洽談後，約定以新臺幣
      （下同）140,000元之代價，由協益公司負責將系爭土地
      填平，並推由案外人胡毓宏以協益公司之名義與告訴人丙○○訂立整地工程契約，告訴人當場給付10,000元之訂金
      ，嗣同年月13日起，被告甲○○、案外人胡毓龍即至系爭
      土地挖土，進行填土工程，並於同年月17日由告訴人丙○○在系爭土地再度給付80,000元之工程款，由在現場施作
      工程之案外人胡毓龍收受，嗣被告甲○○、案外人胡毓龍
      等人在系爭土地開挖土地，尚未進行填土工程時，即因雨
      季及其他工程，遂未在系爭土地繼續進行填土工程；其後
      ，於93年7月30日，由協益公司與告訴人乙○○、丙○○
      （以案外人許稚群之名義），再度分別就系爭土地之整地
      工程，訂立委託書等情，業據被告甲○○供承在卷，並經
      證人即告訴人乙○○、丙○○、證人胡毓龍、胡毓宏、鄭
      彩雲於原審審理中證述綦詳，且有整地工程、委託書、收
      據各1紙（見臺灣桃園地方法院檢察署93年度偵字第18241
      號卷第46頁至第49頁）在卷可稽，是此部分之事實，亦堪
      認定。
（三）協益公司於93年8月15日將系爭土地之整地填平工程，委
      由同案被告劉杜鈺施作，委託內容係：系爭土地因地勢低
      窪，委託同案被告劉杜鈺回填，需以乾淨無汙染之土方回
      填，不得回填垃圾及有毒土壤，將土地整平交付地主等情
      ，有委託書1份在卷可查（見18241號偵卷第6頁、第7頁）
      業均如前述。
（四）雖被告戊○○係受僱於同案被告劉杜鈺，在上址土地開單
      予貨車司機之事實，已據被告羅指輝供承在卷；而被告丁○○係以每日薪資2,000元之代價，受僱案外人陳啟華，
      案外人陳啟華係承攬同案被告劉杜鈺即綽號「水哥」之男
      子轉包之土地回填工程，負責在現場自載運砂石出場之車
      輛收受交貨單，並將單據交付予案外人陳啟華，由案外人
      陳啟華與同案被告劉杜鈺向砂石廠收取費用，亦據丁○○
      供承如前；惟本案關於被告戊○○、丁○○有無罪責之關
      鍵厥為被告戊○○、丁○○二人對於被告甲○○或同案被
      告劉杜鈺於該處挖取土方之有無合法權源之事實究有否或
      或能否認識？以被告戊○○在本案盜採系爭土地砂石之犯
      罪行為中，僅擔任開單之工作，被告丁○○在現場擔任收
      、交單之工作，其等是否確知所開採之砂石係屬盜採，已
      非無疑，況不動產土地之權利歸屬狀態，係以所有權狀為
      據，與動產係以占有為判斷者明顯不同，一般人從外觀上
      自無從知悉土地所有人為何，被告戊○○、丁○○既無從
      取得系爭土地之所有權狀，且同案被告甲○○或同案被告
      劉杜鈺亦未將渠等之間訂立之委託書交由被告戊○○、丁○○閱覽，而同案被告劉杜鈺又未向被告戊○○、丁○○
      說明土地是第三人所有，則以被告戊○○、丁○○僅係受
      僱在現場擔任開單、收、交單之工作，主、客觀上均難認
      被告戊○○、丁○○就盜取砂石與同案被告劉杜鈺或被告
      甲○○就盜採砂石有犯意聯絡與行為分擔，是被告戊○○
      、丁○○上開否認知情之所辯，尚非不可採信。
六、綜上，依前揭論述及證據，尚不足認定被告戊○○、丁○○
    涉有公訴人所指之竊盜之犯行，此外復查無其他積極證明足
    認被告戊○○、丁○○有何竊盜之犯行，即屬不能證明被告
    戊○○、丁○○犯罪，自應為無罪之諭知。
七、原審因以不能證明被告戊○○、丁○○犯罪，而為被告戊○○、丁○○二人均無罪之諭知，於法尚無違誤。檢察官上訴
    意旨，執證人陳啟華於原審審理中之供述認被告戊○○、丁○○二人對於本件違法盜採確有認識云云；惟證人陳啟華於
    原審審理中證稱「我是被告丁○○的老闆，當初我們接這個
    工作時不知道是違法的，當初我們是在楊梅鎮代表那邊接這
    個工作，在場的人還有另一個老闆，這個代表跟我們說這個
    工作是合法的，由縣政府核發的強制回填的文，所以我們才
    進場，一開始是整地，要開挖的時候因為強制回填的文一直
    沒有給我們看，我們開始挖的第二天約好要拿文給我們看，
    結果警察就來取締了」等語（見原審卷第247頁），被告丁○○之老闆陳啟華亦不知係違法，遑論受僱之被告丁○○？
    益證檢察官此部分上訴意旨並無可採。其執此上訴意旨，指
    摘原判決不當，求予撤銷改判，為無理由，應予駁回。
據上論斷，應依刑事訴訟法第369條第1項前段、第364條、第368
條、第299條第1項前段，刑法第28條、修正前第320條第1項、第
41條第1項、中華民國九十六年罪犯減刑條例第2條第1項第3款、
第7條，廢止前罰金罰鍰提高標準條例第1條前段、第2條，判決
如主文。
本案經檢察官羅松芳到庭執行職務。
中　　華　　民　　國　　96　　年　　9 　　月　　27　　日
 　　　　　    　 刑事第二十庭審判長法　官　楊貴雄
                                    法　官　林立華
                                    法　官　林銓正
以上正本證明與原本無異。
不得上訴。
                                    書記官  陳玲憶
中　　華　　民　　國　　96　　年　　9 　　月　　28　　日
附錄：本案論罪科刑法條全文
中華民國刑法第320條第1項
（普通竊盜罪、竊佔罪）
意圖為自己或第三人不法之所有，而竊取他人之動產者，為竊盜
罪，處5年以下有期徒刑、拘役或5百元以下罰金。
